

ОЛЕГ ГУРОВFRONTEND РАЗРАБОТЧИК (REACT)

Россия, Москва Мытная ул. д.62 +7(915) 00 99995

https://gurovoleg.github.io/portfolio

gogotheog@gmail.com

ЦЕЛЬ

Получение должности Frontend разработчика в дружной опытной команде, с возможностью роста, развития и наставничества. Возможность изучать новые технологии и улучшить свои существующие навыки.

ПРОФЕССИОНАЛЬНЫЕ НАВЫКИ

HTML5, **CSS3**, верстка сайтов; кроссбраузерная, адаптивная верста для мобильных устройств, семантика кода, валидность, препроцессор **LESS**, **SASS**, шаблонизатор **PUG**;

Работа с макетами Photoshop, CorelDraw, Figma;

Разработка на Javascript с использованием библиотек React, Redux, Redux-Saga, React-redux-form, Formik,

Styled-components;

Фреймворки: Bootstrap, Semantic UI;

Инструменты разработки - Git, Webpack, Gulp, GitHub, GitLab, Bitbucket.

Опыт работы с **Node JS, PHP, SQL**;

GitHub https://github.com/gurovoleg

ОПЫТ РАБОТЫ

КУРАТОРСТВО (школа онлайн обучения)

WEBCADEMY | 2020 по настоящее время

Meнтор на курсе Javascript - разработчик 50+ студентов, прошедших обучение

FRONTEND РАЗРАБОТЧИК (REACT)

BIDSMART| 2019 по настоящее время

- Разработка банковского приложения по автоматизации и выдачи банковских гарантий. Стек React + Redux
- Рефакторинг кода
- Создание сервисов на Node Js

WEB-ДИЗАЙНЕР/ВЕРСТАЛЬЩИК

ФРИЛАНС | 2018 - 2019

Верстка многостраничных сайтов Разработка программной документации Управление командной (3 человека)

РУКОВОДИТЕЛЬ НАПРАВЛЕНИЯ

СТУДИЯ DIA | 2013 - 2017

- Изготовление и продажа сувенирной продукции;
- Создание и разработка дизайн-макетов;

• РУКОВОДИТЕЛЬ ОТДЕЛА

ЗАО КБ СИТИБАНК | 2005 - 2012

Основные функции:

- обеспечение и управление процессом выпуска и доставки пластиковых карт;
- подбор, обучение и развитие персонала;
 поиск и работа с поставщиками;

Основные достижения:

- создание и запуск эмбоссингого центра в России;
- разработка и внедрение собственной локальной системы для контроля за выпуском и доставкой пластиковых карт по всей России;
 децентрализация и улучшение процесса выпуска: запуск 6 крупных региональных центров и более 80 точек локального производства;

РУКОВОДИТЕЛЬ ПОДРАЗДЕЛЕНИЯ

3AO KOKK | 2002 - 2005

Основные функции:

- обеспечение и контроль процесса выпуска пластиковых карт и печати ПИН-конвертов;
- разработка приложений по автоматизации и оптимизации внтуренних процессов;

Основные достижения:

 Разработка и создание программы «Склад» для обработки процесса выпуска пластиковых карт, учёта пластиковых заготовок, генерации отчётов;

ЗНАНИЕ ЯЗЫКОВ

Русский - родной;

Английский - intermediate, общение, письмо, чтение технической документации.

обо мне

Проработал 10 лет в операционно-технологической области банковской сферы. Около 5 лет с партнером развивал свой малый бизнес. В 2018 году принял решение перейти в IT сферу и заняться веб разработкой. Считаю это одним из своих лучших и осознанных решений, так как всегда хотел заниматься программированием.

Очень люблю свое дело - программирование и дизайн. Поэтому к своей работе подхожу тщательно и старательно. Придаю много внимания деталям и мелочам. Нравится погружаться в процесс и добиваться результата.

Умею работать как самостоятельно, так и в команде. Могу возглавить команду. Имеется соответствующий опыт и навыки.

Обязательно интересует дальнейший рост и развитие. На сегодня позиционирую себя, как Frontend разработчик.

ОБРАЗОВАНИЕ

ПОВЫШЕНИЕ КВАЛИФИКАЦИИ

FRONTEND/BACKEND | 2018, июль - октябрь

Курсы по веб-разработке Frontend & Backend от WebCademy.ru

ПОВЫШЕНИЕ КВАЛИФИКАЦИИ

HTML5/CSS3 | 2018, май - август

Курсы по HTML/CSS верстке сайтов WebCademy.ru

ВЫСШЕЕ

МГИЭМ | 1996 - 2002

Факультет Экономики и Математики Специальность - экономист-математик